【裁判字號】    98,審小上,41
【裁判日期】    980415
【裁判案由】    損害賠償
【裁判全文】
臺灣臺北地方法院民事裁定            98年度審小上字第41號
上  訴  人  乙○○
被上訴人    甲○○
                      12號
上列當事人間因損害賠償事件，上訴人對於民國98年1月23日本
院臺北簡易庭所為之97年度北小字第3322號判決提起上訴，本院
裁定如下：
    主  文
上訴駁回。
第二審訴訟費用新臺幣壹仟伍佰元由上訴人負擔。
    理  由
一、按對於小額程序之第一審裁判上訴，非以其違背法令為理由
    ，不得為之；至其上訴狀應記載上訴理由，表明下列各款事
    項：一原判決所違背之法令及其具體內容，二依訴訟資料可
    認為原判決有違背法令之具體事實，民事訴訟法第436條之
    24第2項、第436條之25分別定有明文。又依同法第436條之
    32第2項準用第468條及第469條第1款至第5款規定，判決不
    適用法規或適用不當者，為違背法令，其中判決有同法第
    469條第1款至第5款情形之一者，為當然違背法令。是當事
    人於小額訴訟程序提起上訴，如依民事訴訟法第468條規定
    ，以第一審判決有不適用法規或適用法規不當為理由時，其
    上訴狀或理由書應有具體之指摘，並揭示該法規之條項或其
    內容；若係成文法以外之法則，應揭示該法則之旨趣；倘為
    司法院解釋、或最高法院之判例，則應揭示該判解之字號或
    其內容。如以民事訴訟法第469條第1款至第5款情形為理由
    時，其上訴狀或理由書，應揭示合於該條款之事實。上訴狀
    或理由書如未依此項方法表明者，即難認為已對第一審判決
    之違背法令有具體之指摘，其上訴自難認為合法。
二、上訴意旨略以：原審判決捨棄本件事故之事件鑑定報告，認
    定被上訴人對於本件事故有過失，否認上訴人有過失相抵之
    權利。又依據交通安全規則第102條規定，汽車行駛至交叉
    路口時，應遵守號誌，若無號誌則依路權... 支線到車應讓
    幹道車先行、轉彎車應讓直行車先行、若同為轉彎或直行車
    則左方車應讓右方車先行...。訴外人張修齊於警方談話紀
    錄表表示其當時欲左轉信義路，而上訴人則為信義路直行，
    依上開規定訴外人張修齊應讓上訴人先行，惟訴外人未讓致
    發生碰撞，上訴人失控再撞及被上訴人車輛，肇事原因乃係
    訴外人張修齊所致，上訴人並無故意更無過失可言，遽原審
    判決引用民法第184條規定判決上訴人應賠償被上訴人之損
    失，上訴人實難認同，爰依法提起上訴，並聲明：原判決廢
    棄云云。
三、經查，上訴人上開主張，均僅係對原審判決認定事實之爭執
    ，實未具體說明原審判決有何不適用法規或適用法規不當之
    情形，亦未揭示該法規之條項或其內容，及合於民事訴訟法
    第469條所列各款之事實，要難認對原審判決有如何違背法
    令情事已為具體之指摘，揆諸前揭說明，自不得謂已合法表
    明上訴理由，本件上訴不合法，應予裁定駁回。
四、本件第二審訴訟費用，確定為新臺幣1,500元。
五、據上論結，本件上訴為不合法，依民事訴訟法第436條之32
    第1項、第2項、第444條第1項前段、第95條、第78條、第
    436條之19第1項，裁定如主文。
中    華    民    國    98    年    4    月    15    日
                  民事第六庭  審判長法  官  劉坤典
                                    法  官  傅中樂
                                    法  官  張松鈞
以上正本係照原本作成。
本裁定不得抗告。
中    華    民    國    98    年    4    月    15    日
                                    書記官  賴敏慧


司法院資訊處製作；財團法人民間司法改革基金會備份。
